【裁判字號】    98,交訴,60
【裁判日期】    980518
【裁判案由】    公共危險等
【裁判全文】
臺灣板橋地方法院刑事判決              98年度交訴字第60號
公  訴  人  臺灣板橋地方法院檢察署檢察官
被      告  甲○○
                    國民
上列被告因公共危險等案件，經檢察官提起公訴（98年度偵字第
6427號），本院於準備程序進行中，被告就被訴之事實為有罪之
陳述，經告知被告簡式審判程序之旨，並聽取當事人之意見後，
裁定進行簡式審判程序，本院判決如下：
    主  文
甲○○服用酒類，不能安全駕駛動力交通工具而駕駛，處有期徒
刑月。又駕駛動力交通工具肇事，致人受傷而逃逸，處有期徒
刑陸月。應執行有期徒刑捌月。緩刑肆年，但應給付丙○○新臺
幣伍拾壹萬元，於民國九十八年六月一日及同年七月一日各給付
新臺幣壹萬柒仟元，暨自同年八月一日起，於每月一日給付新臺
幣壹萬元，至清償日止，如壹期不履行，視為全部到期。
    事  實
一、甲○○前於民國92年間因公共危險等案件，經本院於同年10
    月23日以92年度交簡字第813 號，就服用酒類不能安全駕駛
    動力交通工具而駕駛罪部分判處拘役55日，就過失傷害罪部
    分判處拘役59日，定應執行拘役110 日，於同年11月27日確
    定，於同年12月27日易科罰金執行完畢。詎其不思自省，明
    知服用酒類不能安全駕駛動力交通工具者，不得駕駛之，竟
    於98年2 月19日晚間8 時15分許，在臺北縣三重市○○路附
    近飲酒後，已達不能安全駕駛動力交通工具程度，仍騎乘車
    牌號碼K8H-175 號機車返回住處，行經臺北縣三重市○○○
    路、安慶街交岔路口時，適前方號誌為紅燈，其本應遵守該
    交通號誌之指示，暫停在停止線前，依當時情形，日間天候
    為晴，斯時雖為夜間，但有照明，且視距良好，路面鋪設柏
    油，路面乾燥，並無缺陷或障礙物，無不能注意情事，其因
    不勝酒力，疏未注意及此，貿然闖越紅燈，而不慎撞及正沿
    上開路口行人穿越道步行穿越正義北路之行人丙○○，造成
    丙○○受有左脛骨、腓骨開放性骨折、左側足踝開放性骨折
    等傷害（過失傷害部分，業經撤回告訴，本院另行審結）。
    詎甲○○駕駛上開動力交通工具肇事，致丙○○倒地受傷後
    ，竟未下車查看處理，亦未對丙○○施以任何救護措施，即
    基於肇事逃逸之犯意，逕駛離現場逃逸，適有附近巡邏警員
    黃明進見狀追捕，在臺北縣三重市○○○路、重陽路口，將
    甲○○攔停，並對甲○○實施呼氣酒精含量測試，測得其呼
    氣酒精濃度達每公升1.02毫克，而查悉上情。
二、案經丙○○訴由臺北縣政府警察局三重分局報請臺灣板橋地
    方法院檢察署檢察官偵查起訴。
    理  由
一、程序方面：按除被告所犯為死刑、無期徒刑、最輕本刑為三
    年以上有期徒刑之罪或高等法院管轄第一審案件者外，於第
    一次審判期日前之準備程序進行中，被告先就被訴事實為有
    罪之陳述時，審判長得告知被告簡式審判程序之旨，並聽取
    當事人、代理人、辯護人及輔佐人之意見後，裁定進行簡式
    審判程序，刑事訴訟法第273 條之1 第1 項定有明文。經核
    ，本件被告甲○○所犯係死刑、無期徒刑、最輕本刑為三年
    以上有期徒刑以外之罪，其於準備程序中就被訴事實為有罪
    之陳述，經法官告知簡式審判程序之旨，並聽取公訴人、被
    告之意見後，本院爰依首揭規定，合議裁定由受命法官獨任
    進行簡式審判程序，合先敘明。
二、訊據被告於本院審理時坦承前揭事實不諱，核與告訴人即證
    人丙○○於警詢及偵查中，暨證人廖秋萍、黃明進於偵查中
    證述之情節，均相符合，復有警員黃明進之職務報告、酒精
    測定紀錄表、汽車駕駛人酒後生理協調平衡檢測紀錄表、測
    試觀察紀錄表、道路交通事故調查報告表(一)、(二)、道路交通
    事故現場草圖、現場照片、舉發違反道路交通管理事件通知
    單等存卷可稽。按刑法第185 條之3 規定所謂「不能安全駕
    駛」，係抽象危險犯，雖不以發生具體危險為必要，但對於
    吐氣已達每公升0.55毫克以上，肇事率為一般正常人之10倍
    ，應認為已達不能安全駕車之標準等情，有法務部88年5 月
    18日法88檢字第001669號函可資參照。查本件被告於肇事後
    ，經警測得其吐氣酒精含量濃度為每公升1.02毫克，顯已超
    過上開標準，有前開酒精測定紀錄表、汽車駕駛人酒後生理
    協調平衡檢測紀錄表可佐，被告駕車時之注意力及操控力應
    較平常薄弱，足認已不能安全駕駛；又被害人丙○○因本次
    車禍受有左脛骨、腓骨開放性骨折、左側足踝開放性骨折等
    傷害乙節，亦有馬偕紀念醫院乙種診斷證明書、新光吳火獅
    紀念醫院乙種診斷證明書等在卷可憑。是被告之自白核與事
    實相符，洵屬可採。綜上所見，本件事證業臻明確，被告酒
    後駕車造成公共危險及肇事逃逸等犯行，均堪認定，皆應依
    法論科。
三、核被告所為，係犯刑法第185 條之3 服用酒類不能安全駕駛
    動力交通工具而駕駛罪，及同法第185 條之4 駕駛動力交通
    工具肇事致人受傷而逃逸罪。其所犯上開2 罪間，犯意各別
    ，行為互殊，故應分論併罰。另按汽車駕駛人，無駕駛執照
    駕車，酒醉駕車，吸食毒品或迷幻藥駕車，行駛人行道或行
    經行人穿越道不依規定讓行人優先通行，因而致人受傷或死
    亡，依法應負刑事責任者，加重其刑至二分之一，道路交通
    管理處罰條例第86條第1 項，固定有明文；惟上開應依法加
    重其刑至二分之一之規定，法條既明定汽車駕駛人於一定違
    規之情形（如無駕駛執照駕車，酒醉駕車）駕駛汽車致人傷
    亡，依法應負刑事責任時，始有適用，換言之，係肇事者在
    一定之違規情形下，依法應負過失致人於死或過失傷害之刑
    事責任時，始有適用；而刑法第185 條之4 駕駛動力交通工
    具肇事致人死傷而逃逸罪，其立法意旨係對一般動力交通工
    具駕駛人肇事致人死傷而逃逸之處罰，旨在懲罰肇事逃逸，
    自無上開道路交通處罰條例第86條第1 項之適用，最高法院
    92年度台非字第60號判決意旨闡明綦詳，是就被告本件所犯
    肇事逃逸罪部分，尚無適用道路交通管理處罰條例第86條第
    1 項規定加重其刑之情形，附此敘明。本院爰審酌被告有上
    述公共危險之犯罪紀錄，有臺灣高等法院被告前案紀錄表可
    稽，是其素行非佳，且其飲酒後，仍騎乘機車，因而肇事，
    致告訴人受有傷害，於肇事後，未協助告訴人就醫，反逃之
    夭夭，其行為甚為可議，惟念其犯後坦認犯行，態度尚佳，
    另業與告訴人於98年4 月30日在本院達成調解，告訴人並撤
    回過失傷害部分之告訴，有調解筆錄、聲請撤回刑事告訴狀
    等存卷可稽等一切情狀，爰各量處如主文所示之刑，並定其
    應執行之刑。查被告雖有前述公共危險等案件前科，然未曾
    因故意犯罪，而受有期徒刑以上刑之宣告，有上開前案紀錄
    表存卷得憑，本件念其亦係一時失慮，致罹刑典，惟事後已
    坦承犯行，又與告訴人達成調解，告訴人亦於審理中陳稱，
    期能被告無須入監執行，及被告願與其妻乙○○依如主文所
    示調解條款履行（參見本院98年度交訴字第60號卷第30頁反
    面、第31頁）等情，可認其確深具悔意，是其經此刑之宣告
    後，當知警惕，而無再犯之虞，故認以暫不執行其刑為當，
    予以宣告緩刑4 年，用啟自新；然為擔保被告確實履行對告
    訴人賠償之調解條款，故併依同條第2 項第3 款規定，命被
    告於主文所示期限，賠償告訴人如主文所示，如被告未遵守
    ，則屆時執行檢察官得依法聲請撤銷緩刑，併敘之。
據上論斷，應依刑事訴訟法第273 條之1 第1 項、第299 條第1
項前段，刑法第185 條之3 、第185 條之4 、第51條第5 款、第
74條第1 項第1 款、第2 項第3 款，刑法施行法第1 條之1 ，判
決如主文。
本案經檢察官黃佳權到庭執行職務。
中    華    民    國    98    年    5     月    18    日
                  交通法庭  法  官  朱敏賢
以上正本證明與原本無異。
如不服本判決應於收受判決後10日內向本院提出上訴書狀，並
應敘述具體理由。其未敘述上訴理由者，應於上訴期間屆滿後
20日內向本院補提理由書（均須按他造當事人之人數附繕本）
「切勿逕送上級法院」。
中    華    民    國    98    年    5     月    18    日
                            書記官  黃頌棻
附錄本案論罪科刑法條全文：
刑法第185 條之3
服用毒品、麻醉藥品、酒類或其他相類之物，不能安全駕駛動力
交通工具而駕駛者，處一年以下有期徒刑、拘役或科或併科十五
萬元以下罰金。
刑法第185 條之4
駕駛動力交通工具肇事，致人死傷而逃逸者，處6月以上5年以下
有期徒刑。


司法院資訊處製作；財團法人民間司法改革基金會備份。
